臺灣臺北地方法院刑事判決
110年度審訴字第1941號
公  訴  人  臺灣臺北地方檢察署檢察官
被      告  楊東成


            李進發


選任辯護人  蔡侑芳律師
            黃青鋒律師
上列被告因傷害等案件，經檢察官提起公訴（110年度調偵字第2
055號），本院判決如下：
    主  文
本件公訴不受理。
    理  由
一、公訴意旨略以：被告兼告訴人（下稱被告）楊東成於民國10
    9年3月向被告兼告訴人（下稱被告）李進發擔任代理人之富
    吉交通有限公司（下稱富吉公司）租賃車牌號碼000-0000號
    營業小客車。兩人因催款問題，被告李進發於110年3月28日
    15時許，前往被告楊東成位於臺北車站東1門計程車排班處
    ，雙方發生爭執，竟均基於傷害對方身體之犯意，被告楊東
    成先徒手毆打被告李進發，致其受有額頭擦傷腫脹、面部擦
    傷、左眼創傷性虹膜炎與前胸、雙側上臂、雙側小腿及右側
    大腳趾擦傷等傷害；被告李進發亦徒手反擊毆打被告楊東成
    ，致被告楊東成受有右側腹部擦傷、左大腳趾擦傷等傷害。
    被告楊東成另基於公然侮辱之犯意，在不特定之人得共見共
    聞之前揭場所，朝被告李進發頭部吐檳榔汁，足以貶損被告
    李進發之人格。因認被告楊東成所為，係犯刑法第309條第1
    項公然侮辱、同法第277條第1項傷害等罪嫌；被告李進發所
    為，係犯刑法第277條第1項傷害罪嫌。　
二、按告訴乃論之罪，告訴人於第一審辯論終結前得撤回其告訴
    ，又告訴經撤回者，應諭知不受理之判決，且得不經言詞辯
    論為之，刑事訴訟法第238條第1項、第303條第3款、第307
    條分別定有明文。
三、查本件告訴人李進發告訴被告楊東成公然侮辱案件；被告楊
    東成與李進發互告傷害案件，公訴人認被告楊東成所涉犯之
    刑法第277條第1項、第309條第1項之罪、被告李進發涉犯之
    刑法第277條第1項之罪，依同法第287條前段、第314條之規
    定，均須告訴乃論。茲告訴人李進發、楊東成已分別具狀撤
    回告訴，此有刑事撤回告訴狀2紙附卷可佐（見本院卷第109
    至111頁），依照上開說明，本件被告楊東成所涉傷害及公
    然侮辱罪嫌、被告李進發所涉傷害罪嫌，爰均不經言詞辯論
    ，逕為諭知不受理之判決。
據上論斷，應依刑事訴訟法第303條第3款、第307條，判決如主
文。
中　　華　　民　　國   111    年    6     月     8    日
　　　　　　　 刑事第二十二庭   審判長法　官  莊書雯
　　　　　　　　　                    法  官  廖棣儀
　　　　　　　　　                    法  官  葉詩佳
上正本證明與原本無異。 
如不服本判決應於收受送達後20日內向本院提出上訴書狀，並應
敘述具體理由；其未敘述上訴理由者，應於上訴期間屆滿後20日
內向本院補提理由書（均須按他造當事人之人數附繕本）「切勿
逕送上級法院」。告訴人或被害人如對於本判決不服者，應具備
理由請求檢察官上訴，其上訴期間之計算係以檢察官收受判決正
本之日期為準。 因疫情而遲誤不變期間，得向法院聲請回復原
狀。
　　　　　　　　　　　　　　　　　　　書記官  周玉惠
中　　華　　民　　國　　111 　年　　6 　　月　　8 　　日